【裁判字號】    98,易,820
【裁判日期】    980831
【裁判案由】    竊盜
【裁判全文】
臺灣高雄地方法院刑事判決               98年度易字第820號
公  訴  人  臺灣高雄地方法院檢察署檢察官
被      告  甲○○
                    現於臺灣高雄看守所羈押中
            丁○○
上列被告因竊盜案件，經檢察官提起公訴（98年度偵字第18664
號），本院改行簡式審判程序，判決如下：
    主  文
甲○○共同犯攜帶兇器竊盜罪，累犯，處有期徒刑拾月，扣案之
T 型扳手壹支沒收；又犯攜帶兇器竊盜罪，累犯，處有期徒刑拾
月，扣案之T 型扳手壹支沒收。應執行有期徒刑壹年陸月，扣案
之T 型扳手壹支沒收。
丁○○共同犯攜帶兇器竊盜罪，累犯，處有期徒刑玖月，扣案之
T 型扳手壹支沒收；又犯攜帶兇器竊盜罪，累犯，處有期徒刑玖
月，扣案之T 型扳手壹支沒收。應執行有期徒刑壹年肆月，扣案
之T 型扳手壹支沒收。
    事  實
一、甲○○前因竊盜案件，經本院以95年度易字第2549號判處有
    期徒刑3 月、4 月、5 月、7 月，並定應執行有期徒刑1 年
    6 月確定，又因施用毒品案件，經本院以95年度訴字第3280
    號判處有期徒刑1 年2 月確定，嗣上開各罪均經本院以96年
    度聲減字第2111號裁定減刑，並定應執行刑為有期徒刑1 年
    3 月確定，而於民國97年8 月8 日因縮刑期滿執行完畢出監
    。丁○○則因連續施用第一、二級毒品，經本院以95年度訴
    字第1026號分別判處期徒刑1 年、6 月，並定應執行有期徒
    刑1 年5 月，又因竊盜案件，經本院以94年度簡上字938 號
    判處有期徒刑1 年6 月，又因偽造署押案件，經本院以96年
    度訴字第1205號判處有期徒刑3 月，嗣上開各罪均經減刑，
    並由本院以97年度聲減字第2503號減為有期徒刑1 年6 月又
    15日確定，甫於97年11月4 日縮刑期滿執行完畢。
二、詎甲○○及丁○○均不知悔改，因甲○○、丁○○均因無穩
    定收入來源而經濟困難，甲○○乃向丁○○提議可先竊取停
    放於路邊之自小貨車，再以之前往蒐集、搬運資源回收物後
    變賣，2 人商議決定後，竟即共同意圖為自己不法之所有，
    於98年6 月27日清晨4 、5 時許，由丁○○騎乘甲○○之母
    親宋美絲所有之車號ZDG-748 號重型機車搭載甲○○到高雄
    市○○區○○路51號前馬路邊，由甲○○提供其所有對於人
    之生命、身體具危險性，客觀上足作為兇器使用之T 型扳手
    予丁○○，並騎乘該機車在旁伺機接應，丁○○則以該扳手
    為工具，撬開丙○○所有登記於昇揚工程有限公司名義下之
    車號9385-ME 號自用小貨車車門並啟動電門，竊取該部自用
    小貨車後，駕駛上開自用小貨車離去，而甲○○則騎乘上開
    機車跟隨在後，然於途中，丁○○因恐遭查獲，遂將該自用
    小貨車停置於高雄縣鳳山市○○路鳳山國中圍牆旁路邊後逃
    逸。
三、甲○○又於隔日（28日）凌晨約4 、5 時許，向丁○○提議
    再次前往竊取自小貨車，丁○○即與甲○○於當日上午9 時
    許，由甲○○騎乘上開車號ZDG-748 號重型機車搭載丁○○
    到高雄市○○區○○路317 巷9 弄1 號前路邊，由甲○○提
    供其所有對於人之生命、身體具危險性，客觀上足作為兇器
    使用之T 型扳手予丁○○，並騎乘車號ZDG-748 號之機車在
    旁伺機接應，丁○○則以該扳手為工具，撬開車門並啟動電
    門，竊取戊○○所有車牌號碼3863-MH 號之自用小貨車得手
    。惟於同日下午3 時許，丁○○駕駛上開贓車搭載甲○○，
    行經高雄縣鳳山市○○路422 巷51號前，經警攔檢盤查而查
    獲，並扣得甲○○所有供上開竊盜犯罪所用之T 型扳手1 具
    ，再經調閱監視錄影設備畫面後，循線查悉全部上情。
四、案經高雄市政府警察局苓雅分局報告臺灣高雄地方法院檢察
    署檢察官偵查起訴。
    理  由
一、本案被告丁○○、甲○○所犯為死刑、無期徒刑、最輕本刑
    為3 年以上有期徒刑以外之罪，其於本院審理程序進行中，
    就被訴事實為有罪之陳述，經法官告知簡式審判程序之旨，
    並聽取當事人之意見後，本院合議庭裁定進行簡式審判程序
    。又本案卷內之物證、書證等證據，依同法第273 條之2 規
    定，不受第159 條第1 項關於傳聞法則規定之限制，依法均
    有證據能力，合先敘明。
二、訊據被告甲○○、丁○○對上開犯罪事實均坦承不諱，又被
    害人戊○○所有之車號3863-MH 號自小貨車，及被害人丙○○所有之車號9385-ME 號自小貨車分別於上開地點發現失竊
    等節，分別為被害人戊○○、丙○○於警詢中證述明確（見
    警卷第17至20頁，本院卷第81、82頁），此外，並有扣案之
    T 型扳手1 支、高雄市政府警察局苓雅分局福德二路派出所
    搜索扣押筆錄、車號3863-MH 號自小貨車之贓物認領保管單
    、車號9385-ME 號自小貨車之贓物認領保管單、車號3863-M
    H 號自小貨車查獲照片2 張、監視錄影翻拍畫面4 張等在卷
    可資佐證（見警卷第21至26、31至35頁，本院卷第83頁），
    足認被告之自白核與事實相符，堪予採為本件論罪科刑之依
    據。本案事證明確，被告2 人所為上開犯行，均堪予認定，
    均應依法論科。
三、論罪科刑部分：
  (一)按刑法第321 條第1 項第3 款之攜帶兇器竊盜罪，係以行為
    人攜帶兇器為其加重要件，此所謂兇器，其種類並無限制，
    凡客觀上足對人之生命、身體、安全構成威脅，具有危險性
    之兇器均屬之，且祇須行竊時攜帶此種具有危險性之兇器為
    已足，並不以攜帶之初有行兇之意圖為必要，最高法院79年
    臺上字第5253號判例可資參照。本案被告丁○○、甲○○2
    人為上開事實欄編號一、二犯行所使用之T 型扳手1 支，屬
    前端尖利、質地堅硬之金屬製品，此有扣案物品照片1 張在
    卷可參（見警卷第34頁），足認係具有危險性可供兇器使用
    之物，屬刑法第321 條第1 項第3 款所稱之兇器。
  (二)是核被告丁○○、甲○○所為事實欄編號一所示之犯行，係
    共同犯刑法第321 條第1 項第3 款之攜帶兇器竊盜罪，所為
    事實欄編號二所示之犯行，係共同犯刑法第321 條第1 項第
    3 款之攜帶兇器竊盜罪。被告丁○○、甲○○所犯上開2 罪
    ，均有共同犯意聯絡及行為分擔，均應論以共同正犯。又被
    告2 人犯上開2 罪均係分別起意為之，其犯意各別、行為互
    殊，均應予分論併罰。
  (三)又被告甲○○、丁○○前分別因事實欄編號一所載之罪，經
    分別科處有期徒刑確定後，分別經送監執行，被告甲○○於
    97年8 月8 日縮刑期滿執行完畢，被告丁○○於97年11月4
    日縮刑期滿執行完畢之事實，有臺灣高等法院被告前案紀錄
    表1 紙在卷可稽，其2 人均於上開有期徒刑執行完畢後5 年
    內，故意再犯本案有期徒刑以上之上開2 罪，均為累犯，均
    應依刑法第47條第1 項之規定加重其刑。
  (四)爰審酌被告丁○○、甲○○均正值青壯之年，不思以正當方
    式取得財物，竟貪圖私慾，竊取他人之物，侵害他人之財產
    安全，惡性非輕，且被告甲○○、丁○○前均因犯竊盜案件
    而入監執行，甫於97年間執行完畢一節，已如前述，被告2
    人竟然又再次犯案，顯見被告2 人經刑事追訴、處罰之教訓
    後，仍不知尊重他人財產權，自不宜輕縱，惟念及被告2 人
    所竊取之車號9385-ME 號、3863 -MH號自小貨車均經被害人
    領回（經被害人丙○○、戊○○分別證述甚明，見警卷第17
    、18頁，本院卷第81、82頁），又被告丁○○自偵查中即坦
    承上開全部犯行，且表示悔意，犯後態度尚佳，被告甲○○
    於偵查中則否認犯罪，至本院審理始承認犯行等情，並分別
    考量被告2 人之犯罪情節，及智識程度、生活狀況等一切情
    狀，分別量處如主文所示之刑，並分別定應執行刑如主文所
    示，以資懲警（至於公訴意旨就被告丁○○所為上開犯行，
    均具體求處有期徒刑10月，就被告甲○○所為上開犯行，均
    具體求處有期徒刑1 年，經本院審酌上揭被告犯案情節及其
    他一切量刑事由後，認為均稍嫌過重，併予說明）。
  (五)扣案之T 型扳手1 支，係被告甲○○、丁○○為事實欄編號
    一、二所示竊盜行為所使用之物品，且為被告甲○○所有，
    業經被告甲○○陳述甚明（見警卷第2 、3 頁），爰依刑法
    第38條第1 項第2 款規定，並按共犯共同責任原則，對於被
    告甲○○、丁○○2 人均宣告沒收之。
據上論斷，應依刑事訴訟法第299 條第1 項前段、第273 條之1
第1 項、第284 條之1 ，刑法第28條、第321 條第1 項第3 款、
第47條第1 項、第38條第1 項第2 款、第51條第5 款，刑法施行
法第1 條之1 ，判決如主文。
本案經檢察官乙○○到庭執行職務。
中    華    民    國    98    年    8     月    31    日
                  刑事第八庭    法  官  陳思帆
以上正本證明與原本無異。
如不服本判決，應於收受送達後10日內向本院提出上訴書狀，並
應敘述具體理由；如未敘述上訴理由者，應於上訴期間屆滿後20
日內向本院補提理由書（均須按他造當事人之人數附繕本）「切
勿逕送上級法院」。
中    華    民    國    98    年    8     月    31    日
                                書記官  李宗諺
附錄本案論罪科刑所適用之法條
中華民國刑法第321 條
犯竊盜罪而有左列情形之一者，處6 月以上、5 年以下有期徒刑
：
一、於夜間侵入住宅或有人居住之建築物、船艦或隱匿其內而犯
    之者。
二、毀越門扇、牆垣或其他安全設備而犯之者。
三、攜帶兇器而犯之者。
四、結夥三人以上而犯之者。
五、乘火災、水災或其他災害之際而犯之者。
六、在車站或埠頭而犯之者。
前項之未遂犯罰之。
刑法施行法第1 條之1
中華民國94年1 月7 日刑法修正施行後，刑法分則編所定罰金之
貨幣單位為新臺幣。
94年1 月7 日刑法修正時，刑法分則編未修正之條文定有罰金者
，自94年1 月7 日刑法修正施行後，就其所定數額提高為30倍。
但72年6 月26日至94年1 月7 日新增或修正之條文，就其所定數
額提高為3 倍。


司法院資訊處製作；財團法人民間司法改革基金會備份。
